臺灣高等法院刑事裁定
107年度金上重訴字第5號
上  訴  人
即  被  告  黃建智


選任辯護人  丁中原律師
            蔡吉記律師
            張簡勵如律師
上  訴  人  
即  被  告  廖容慧




選任辯護人  陳柏元律師
            邱馨嫻律師
            黃慧婷律師            
上列被告等因證券交易法等上訴案件，本院裁定如下：
    主  文
黃建智自民國一百零九年九月七日起延長限制出境、出海八月。
廖容慧自民國一百零九年九月十七日起延長限制出境、出海八月
。
    理  由
一、「被告犯罪嫌疑重大，而有下列各款情形之一者，必要時檢
    察官或法官得逕行限制出境、出海：一、無一定之住、居所
    者。二、有相當理由足認有逃亡之虞者。三、有相當理由足
    認有湮滅、偽造、變造證據或勾串共犯或證人之虞者。」、
    「審判中限制出境、出海每次不得逾8月，犯最重本刑為有
    期徒刑10年以下之罪者，累計不得逾5年；其餘之罪，累計
    不得逾10年。」，刑事訴訟法第93條之2第1項前段、第93條
    之3第2項後段分別定有明文。
二、本案前經本院審酌全案證據資料，認被告黃建智、廖容慧所
    涉犯之證券交易法第171條第2項之操縱股價罪，犯罪嫌疑重
    大，且有相當理由足認有逃亡之虞，實有以限制出境、出海
    手段，確保日後審判程序順利進行之必要，而分別於109年1
    月6日、同年月15日裁定被告黃建智、廖容慧自同年月7日、
    同年月17日起限制出境、出海8月在案。
三、茲因前開限制出境、出海期間分別將於109年9月6日、同年
    月16日屆滿，本院審核相關卷證，並通知被告2人陳述意見
    ，經被告黃建智辯稱：我因受出境、出海之限制，對收入及
    家庭生活造成影響甚大，也影響到欣厚公司之經營發展，雖
    然我在國外有工作，但仍會面對司法審判，希望解除限制出
    境、出海等語；被告廖容慧之辯護人則為其辯稱：被告廖容
    慧在國內有固定住居所，在外國亦無資產及謀生能力，並無
    逃亡之虞等語（均見本院卷二第448-450頁）。
四、查被告黃建智、廖容慧經原審判處重刑（有期徒刑9年、7年
    6月），犯罪嫌疑重大。又被告2人於本案所涉犯罪事實眾多
    、破壞股票市場健全發展之程度非輕，屬重大金融犯罪之類
    型，且尚未賠償被害人所受之損害及繳交犯罪所得，其等選
    擇逃匿以規避訴訟程序進行及刑罰執行之可能性甚高，被告
    黃建智更於國外擁有相當數量資產，有相當理由足認有逃亡
    之虞，亦無新增事由足認被告等前開限制出境、出海原因已
    不存在。本院於聽取檢察官、被告及其等辯護人之意見後，
    基於國家司法權有效行使之公益考量、被告居住及遷徙自由
    權受限制之程度，並考量本案犯罪情節，就目的與手段依比
    例原則權衡後，認依目前訴訟進度，仍有繼續對被告黃建智
    、廖容慧等施以限制出境、出海強制處分之必要，爰裁定如
    主文。
五、被告廖容慧雖自109年2月19日起因另案入法務部○○○○○○○○○
    服刑，惟僅屬短期刑，即將於109年9月15日執行完畢釋放，
    故仍有延長其限制出境、出海之必要，附此敘明。
中　　華　　民　　國　　109 　年　　9 　　月　　2 　　日
     　　　　　　 刑事第五庭    審判長法　官  王屏夏
                                      法　官  戴嘉清
                                      法　官  林柏泓
以上正本證明與原本無異。
如不服本裁定，應於收受送達後五日內向本院提出抗告狀。
                                      書記官  武孟佳
中　　華　　民　　國　　109 　年　　9 　　月　　3 　　日